【裁判字號】    92,簡抗,3
【裁判日期】    920127
【裁判案由】    給付票款
【裁判全文】
臺灣臺中地方法院民事裁定  九十二年度簡抗字第三號
    抗  告  人  甲○○
右抗告人因本院臺中簡易庭九十一年度中簡字第三二二○號原告合作金庫銀行股份有
限公司與被告朱篤恭間給付票款事件為證人，對於民國九十一年十二月二十七日本院
臺中簡易庭九十一年度中簡字第三二二○號所為裁定提起抗告，本院裁定如左：
    主      文
抗告駁回。
抗告費用由抗告人負擔。
    理      由
一、本件抗告意旨略以：抗告人固經原審通知應於九十一年十二月二十六日下午三時
    二十分言詞辯論期日到庭作證，惟抗告人確因工作關係，於九十一年十二月二十
    四日出國洽商，抗告人確有正當理由，才請假未到庭，原告裁定認為抗告人無正
    當理由未到庭，顯有違誤等語，並提出護照影本一件為證，爰請求廢棄原裁定。
二、按證人受合法之通知，無正當理由而不到場者，法院得以裁定處新臺幣三萬元以
    下罰鍰。證人已受前項裁定，經再次通知，仍不到場者，得再處新臺幣六萬元以
    下之罰鍰，並得拘提之，民事訴訟法第三百零三條第一項、第二項定有明文。
三、經查，原審受理九十一年度中簡字第三二二○號給付票款事件，認有請抗告人於
    九十一年十二月二十六日下午三時二十分言詞辯論期日到庭作證之必要，業經原
    審於九十一年十二月三日合法通知抗告人應於上開期日到庭作證，並註明務必到
    庭，如無正當理由不到庭，得科罰鍰，並得拘提等情，有送達證書及報到單各一
    件附於原審卷可證，堪認屬實。又抗告人固於九十一年十二月二十三日向原審具
    狀陳稱其因定於九十一年十二月二十四日出國，故無法於上開言詞辯論期日到庭
    作證等語，並提出護照影本一件為證。查本件抗告人既以其已定於九十一年十二
    月二十四日出國，故無法於原審通知之上開言詞辯論期日到庭作證作為請假之理
    由，則抗告人自應於上開言詞辯論期日確有出國之事實始足當之。然觀諸卷附抗
    告人提出之護照影本一紙，可知抗告人縱有於九十一年十二月二十四日出境之情
    事，但抗告人已於隔日即九十一年十二月二十五日即又入境返國，此復經原審第
    二次及本院分別向內政部警政署入出境管理局查詢抗告人入出境紀錄核閱屬實，
    自堪認抗告人於九十一年十二月二十六日係在國內，並無出國之情事。從而，原
    審所定之上開言詞辯論期日，抗告人既無如其向原審具狀陳稱之出國事實，抗告
    人自仍屬無正當理由而不到庭甚明。原審雖以抗告人於九十一年十二月十八日入
    境後即未有出境紀錄為由，而認抗告人無正當理由而未於上開言詞辯論期日到庭
    ，其理由雖與本院有所不同，惟結論並無二致，則原審以抗告人受合法通知不到
    場，裁定處以抗告人新臺幣一萬元之罰鍰，尚無不合，抗告意旨求予廢棄原裁定
    ，為無理由，應予駁回。
四、本件抗告為無理由，依民事訴訟法第四百三十六條之一第三項、第四百九十二條
    第一項、第九十五條、第七十八條，裁定如主文。
中      華      民      國    九十二    年      一      月    二十七    日
                                  臺灣臺中地方法院民事第五庭
~B審判長法官  張惠立
~B法      官  王邁揚
~B法      官  何世全
右正本證明與原本無異
本裁定不得抗告
中      華      民      國    九十二    年      一      月    二十八    日
~B法院書記官


司法院資訊處製作；財團法人民間司法改革基金會備份。
